# 请教陈版：新股东需不需要承担入股之前公司的亏损

提问人：koodhao 时间：2020-02-14 11:58:51
如题，A公司持有C公司100%的股权，C公司累计亏损 10 万元。本年新股东B加入，加入后A和B各自持有C公司50%的股权；请教各位：在双方无特别约定的情况下，B公司需不需要承担其入股之前C公司亏损的 10 万元？另，在B公司本年度尚未实缴，需不需要承担本年度的亏损？

回答人：chenyiwei
一般情况下，新股东加入后，如无特殊约定，被投资公司累积的前期滚存利润，新股东有权按新的持股比例享有，对此前的累计亏损也有义务按比例承担，但新老股东之间有其他特殊约定的除外。
在B公司尚未实缴出资的情况下，鉴于C处于累计亏损状态，基于谨慎考虑，不确认少数股东权益的增加，C的亏损仍 100 ％归属于老股东A。